Minutes et répertoires du notaire Louis de LA FOSSE, 7 avril 1731 - 21 juin 1748 (étude X)
Archives nationales
- Minutes de Louis de LA FOSSE, 7 avril 1731 - février 1749; MC/ET/X/419 - MC/ET/X/484
  - Minutes. 1732, avril - 1732, juin, avril 1732 - juin 1732; MC/ET/X/421
    - Election des marguilliers de la paroisse de Saint-Siméon pour les années 1731 et 1732 certifiée par Charles Boulé, curé de Saint-Siméon, déposée pour minute par Joseph Goblet, marchand bonnetier, rue Saint-Denis., 1er avril 1732; MC/ET/X/421
      Saint-Siméon (Seine-et-Marne); Saint-Denis (rue); Boulé, Charles; Goblet, Joseph; curé; fabricant d'accessoires vestimentaires
    - Transport par Louis Desjardins, propriétaire de la finance de l'office de courtier de foin à Paris, rue des Petits-Augustins, à Jacques Brion, bourgeois de Paris, rue de Berri, d'une somme à prendre sur le remboursement dudit office., 1er avril 1732; MC/ET/X/421
      cession; Petits-Augustins (rue des); Berri (rue de); Desjardins, Louis; Brion, Jacques
    - Copie collationnée d'une lettre imprimée attestant la possibilité, selon l'Edit de juin 1720, de constitution de rentes sur les aides et gabelles et la vente à Jacques Girod, commis à la recette des consignations du Parlement à Dijon d'une partie de ses rentes, et d'une quittance par le garde du trésor royal audit Girod, déposée par Nicolas-Antoine Rondelle, bourgeois de Paris, rue de la Truanderie., 2 avril 1732; MC/ET/X/421
      La copie est du 4 juin 1722, certifiée le 10 mars 1732.
      copie authentique; dépôt de pièces; Dijon (Côte-d'Or); Grande-Truanderie (rue de la); Girod, Jacques; Rondelle, Nicolas-Antoine
    - Déclaration par Jacques Girod, commis à la recettes des consignations du Parlement à Dijon, attestant qu'une rente établie à son nom appartient à Claude Parigot, maître chirurgien à Beaune, et procuration par ledit Parigot à Nicolas-Antoine Rondelle, bourgeois de Paris, rue de la Truanderie, pour toucher ladite rente, déposées par le dit Rondelle., 2 avril 1732; MC/ET/X/421
      La déclaration est du 1er février 1726, certifiée le 10 mars 1732, et la procuration est du 26 février 1732.
      déclaration; procuration; dépôt de pièces; Dijon (Côte-d'Or); Beaune (Côte-d'Or); Girod, Jacques; Parigot, Claude; Rondelle, Nicolas-Antoine; trésorier; chirurgien
    - Extrait d'une donation par Marguerite Desbarres, à Poissy, à Félicité Gouyer, sa petite nièce, et fille de François-Bonaventure Gouyer et de Louise-Marie Gassis de Beaulieu, d'une rente, et extrait de l'inventaire après décès du dit Gouyer, bourgeois de Saint-Germain-en-Laye fait par Billiet, notaire audit Saint-Germain-en-Laye, le 22 mars 1728, déposés par François Froissart, bourgeois de Paris, rue aux Ours., 3 avril 1732; MC/ET/X/421
      extrait d'acte; dépôt de pièces; donation; Poissy (Yvelines); Saint-Germain-en-Laye (Yvelines); Ours (rue aux); Desbarres, Marguerite; Gouyer, Félicité; Gouyer, François-Bonaventure; Gassis de Beaulieu, Louise-Marie; Billiet; Froissart, François; notaire
    - Procuration par Louise-Marie Gassis de Beaulieu, veuve de François-Bonaventure Gouyer, à Saint-Germain-en-Laye, à François Froissart, bourgeois de Paris, pour toucher des rentes, déposée par ledit Froissart, rue aux Ours., 3 avril 1732; MC/ET/X/421
      La procuration est du 24 mars 1732.
      procuration; dépôt de pièces; Saint-Germain-en-Laye (Yvelines); Ours (rue aux); Gassis de Beaulieu, Louise-Marie; Gouyer, François-Bonaventure; Froissart, François
    - Bail par Adrien Geffroy, prêtre, rue des Fontaines près le Temple, à Louis Choüin, maître charcutier, et Marie Nolot, son épouse, rue Neuve-des-Petits-Champs, d'une boutique rue Vieille-du-Temple., 3 avril 1732; MC/ET/X/421
      bail; Neuve-des-Petits-Champs (rue); Vieille-du-Temple (rue); Geffroy, Adrien; Choüin, Louis; Nolot, Marie; prêtre; charcutier
    - Extrait baptistaire de Marguerite-Elisabeth Chabouillé, née le 19 janvier 1704, fille de Denis-Michel, marchand bourgeois de Paris, et de Thérèse Antheaume, son épouse, rue de la Truanderie, déposé par Pierre Bonneroy, bourgeois de Paris, rue Saint-Martin., 4 avril 1732; MC/ET/X/421
      L'extrait est du 4 avril 1732.
      extrait d'acte; acte d'état civil; dépôt de pièces; Saint-Martin (rue); Chabouillé, Marguerite-Elisabeth; Chabouillé, Denis-Michel; Antheaume, Thérèse; Bonneroy, Pierre; commerçant
    - Procuration par les hoirs de Jacques Langlois à Germaine Langlois, épouse de Pierre Papillon, maître serrurier à Rouen, pour recueillir la succession dudit Jacques Langlois, déposée par ladite Langlois maintenant rue Saint-Denis., 5 avril 1732; MC/ET/X/421
      procuration; dépôt de pièces; Rouen (Seine-Maritime); Saint-Denis (rue); Langlois, Jacques; Langlois, Germaine; Papillon, Pierre; serrurier
    - Union des créanciers de Claude Viennet, marchand à Cambray (Jean Chapotin [sign. Chappotin] marchand mercier, rue Saint-Magloire, Jean-François Godefroy [sign. Godeffroy] l'aîné, marchand, rue Saint-Barthélemy, Louis Francy, marchand, quai de l'Horloge, Claude Giraud, maître gainier, rue Bourg-l'Abbé, Brice Dumoutier [sign. Dumontier], maître rubannier, faubourg Saint-Denis, Louis Julienne, maître doreur, enclos Saint-Martin-des-Champs, Jean-François Cruchet, marchand orfèvre, place Baudoyer, rue Saint-Antoine, Nicolas Ormancy, maître éventailliste, rue aux Ours, Claude Esselin, maître doreur, rue Saint-Martin, Constance Baudoin veuve de François Langlois, maître tabletier, François Thuyau, marchand lapidaire, rue Bourg-l'Abbé, François Guyot, maître et marchand éventailliste, François Lefort, marchand mercier, rue Bourg-l'Abbé, Jean Ledreux, marchand, rue Bourg-l'Abbé, Louis Lucas, maître ceinturonnier, Pont-au-Change, Jean-Jérôme Henry, marchand chapelier, rue de la Truanderie, Marie-Anne Chassenant veuve de Claude Guerton à Dourdan, Madeleine Butard épouse de Nicolas Adam, marchand bourgeois de Paris, rue Saint-Denis, portant pouvoir auxdits Godefroy et Francy et à Maître Thomas, juge et consul, rue de la Poterie., 5 avril 1732; MC/ET/X/421
      convention; procuration; Cambrai (Nord); Saint-Magloire (rue); Saint-Barthélemy (rue); Horloge (quai de l'); Baudoyer (place); Saint-Antoine (rue); Ours (rue aux); Saint-Martin (rue); Change (pont au); Grande-Truanderie (rue de la); Dourdan (Essonne); Saint-Denis (rue); Poterie (rue de la); Viennet, Claude; Chapotin, Jean; Godefroy, Jean-François; Francy, Louis; Giraud, Claude; Dumoutier, Brice; Julienne, Louis; Cruchet, Jean-François; Ormancy, Nicolas; Esselin, Claude; Baudoin, Constance; Langlois, François; Thuyau, François; Guyot, François; Lefort, François; Ledreux, Jean; Lucas, Louis; Henry, Jean-Jérôme; Chassenant, Marie-Anne; Guerton, Claude; Butard, Madeleine; Adam, Nicolas; Thomas; commerçant; maroquinier; décorateur; orfèvre; fabricant d'accessoires vestimentaires; tabletier; juge
    - Titre nouvel par Claude Levavasseur ou Vavasseur [sign.], vigneron à Groslay, et Marie-Madeleine Lemire, son épouse, hoirs de Madeleine Forget, veuve de Philippe Lemire, vigneron audit Groslay, d'une rente sur une maison audit Groslay, à Marie-Madeleine Chesnau, veuve de Charles-Alexandre Guehery, commissaire des vivres., 5 avril 1732; MC/ET/X/421
      titre nouvel; Groslay (Val-d'Oise); Levavasseur, Claude; Vavasseur, Claude; Lemire, Marie-Madeleine; Forget, Madeleine; Lemire, Philippe; Chesneau, Marie-Madeleine; Guehery, Charles-Alexandre; viticulteur
    - Quittance de remboursement par Jean Talmont, bourgeois de Paris, rue de la Grande Truanderie, à Louis Fourrey, avocat au Parlement et procureur au Châtelet, rue Comtesse-d'Artois, et Marie-Marthe Bureau, son épouse, d'une rente., 7 avril 1732; MC/ET/X/421
      quittance; Grande-Truanderie (rue de la); Comtesse-d'Artois (rue de la); Talmont, Jean; Fourrey, Louis; Bureau, Marie-Marthe; avocat au parlement (Ancien Régime); procureur de justice (Ancien Régime)
    - Danot (François Guillaume) maître sculpteur à Paris § Transport de droits successifs à des biens de .., 7 avril 1732; MC/ET/X/421
      transport de droits; Danot, François Guillaume
    - Transport par Antoine Debelle, tapissier, et Anne-Marguerite Fournet, son épouse, rue de Charonne, à Jean-Baptiste Fournet, sculpteur, rue du Petit-Lion, de droits sur la succession de François-Guillaume Danet, maître sculpteur., 7 avril 1732; MC/ET/X/421
      transport de droits; partage; Petit-Lion (rue du); Debelle, Antoine; Fournet, Anne-Marguerite; Fournet, Jean-Baptiste; Danet, François-Guillaume; tapissier; sculpteur; sculpteur
    - Obligation par François Aubin, huissier ordinaire du roi en son Grand Conseil, rue Pavée, à Nicolas Demeules, bourgeois de Paris, rue Saint-Dominique, de 2300 livres., 7 avril 1732; MC/ET/X/421
      obligation; Pavée (rue); Saint-Dominique (rue); Aubin, François; Demeules, Nicolas; huissier de justice
    - Constitution par Pierre-Jean Binet, prêtre, ancien curé de Livry, demeurant à Paris, rue de Gaillon, au nom de Simon Basile, lieutenant de la ville de Lagny, à Michel-Maximilien Jubar, greffier aux requêtes du Palais, rue de la Truanderie, de 22 livres de rente annuelle et perpétuelle garantie sur 2 maisons à Lagny. Quittance de rembousement par Jean-Baptiste Fournier, bourgeois de Paris, rue de Gaillon, tuteur de Marie-Catherine Fournier, fille de Marie-Anne Préaux, son épouse, au dit Basile. Cession du dit Jubar à Geneviève Vignon, sa mère, veuve de Michel Jubar, procureur au Châtelet., 8 avril 1732; MC/ET/X/421
      Procuration du dit Basile au dit Binet du 29 mars 1732. Avis de parents en faveur du dit Fournier du 4 avril 1732.
      constitution de rente; quittance; indemnité; transport de droits; Gaillon (rue); Lagny-sur-Marne (Seine-et-Marne); Grande-Truanderie (rue de la); Binet, Pierre-Jean; Basile, Simon; Jubar, Michel-Maximilien; Fournier, Jean-Baptiste; Fournier, Marie-Catherine; Préaux, Marie-Anne; Vignon, Geneviève; Jubar, Michel; prêtre; curé; procureur de justice (Ancien Régime)
    - Constitution par Charles-François Le Comte de Gersant, chevalier, et de Marie-Marthe-Angélique de Verzure, son épouse, rue du Temple, à Marie-Catherine Souet, veuve de Jean-Laurent de Verzure, noble génois naturalisé français, rue de Berri au Marais, de 73 livres de rente viagère et délégation d'arrérages de rente., 8 avril 1732; MC/ET/X/421
      constitution de rente; indemnité; Temple (rue du); Berri (rue de); Le Comte de Gersant, Charles-François; Verzure, Marie-Marthe-Angélique de; Souet, Marie-Catherine; Verzure, Jean-Laurent
    - Inventaire après décès de Claude Faÿ, bourgeois de Paris, rue de la Ville L'Evêque, décédé le 3 décembre 1731. A la requête de Charlotte Vangeon, sa veuve., 9 avril 1732; MC/ET/X/421
      inventaire après décès; Faÿ, Claude; Vangeon, Charlotte
    - Dépôt d'extrait mortuaire de Charles Nolin Du Tour, employé de la Compagnie des Indes, décédé le 16 septembre 1731 et inhumé à La Nouvelle Orléans, 9 avril 1732; MC/ET/X/421
      Extrait mortuaire de la paroisse de La Nouvelle Orléans du 17 septembre 1731 avec un sceau.
      dépôt de pièces; acte d'état civil; extrait d'acte; La Nouvelle-Orléans (Etats-Unis); Nolin Du Tour, Charles
    - Déclaration par Joseph Degardein (ou Desgardins), marchand forain, rue de la Chanverrerie, renonçant à une somme de 4000 livres due par Jean-Jacques-Louis-Evrard de Jouy, capitaine réformé au régiment de Bassigny et appartenant à Amand Hurard, marchand à Rouen., 11 avril 1732; MC/ET/X/421
      déclaration; Chanverrerie (rue de la); Rouen (Seine-Maritime); Degardein, Joseph; Desgardins, Joseph; Jouy, Jean-Jacques-Evrard de; Hurard, Amand; commerçant; forain; commerçant
    - Convention et accord entre Amand Hurard, marchand à Rouen, et Joseph Desgardein ou Degardein, marchand forain, rue de la Chanverrerie, relativement à la vente des marchandises du dit Hurard par le dit Degardein. Ensuite, désistement du dit acte., 12 avril 1732 - 19 avril 1732; MC/ET/X/421
      convention; accord; renonciation; Rouen (Seine-Maritime); Chanverrerie (rue de la); Hurard, Amand; Desgardein, Joseph; Degardein, Joseph; commerçant; commerçant; forain
    - Procuration par Pierre Godefroy, marchand mercier, rue du Petit Lion Saint-Sauveur, à Jean-Baptiste Godfroy, bourgeois de Paris, pour recevoir des arrérages de rente publique., 12 avril 1732; MC/ET/X/421
      Godefroy, Pierre; Godfroy, Jean-Baptiste; commerçant
    - Réception par la communauté du prieuré de Saint-Martin des Champs de Charles Nobillot, natif de Torcy, comme frère donné ou commis., 12 avril 1732; MC/ET/X/421
      Torcy (Seine-et-Marne); Nobillot, Charles
    - Dépôt de certificat de vie de Madeleine Bouchaud épouse de Michel Chabanon à Saint-Domingue., 12 avril 1732; MC/ET/X/421
      Certificat de vie de la dite Bouchaud du 10 février 1732 avec un sceau.
      notoriété; dépôt de pièces; Hispaniola (île); Bouchaud, Madeleine; Chabanon, Michel
    - Résignation par Dom Sébastien Vincens, prêtre, religieux, prieur claustral du prieuré de Saint-Martin des Champs, de l'office d'infirmier du prieuré de Notre-Dame de La Charité-sur-Loire en faveur de Dom Jacques Hugue., 15 avril 1732; MC/ET/X/421
      renonciation; La Charité-sur-Loire (Nièvre); Vincens, Sébastien; Hugue, Jacques; prêtre; religieux
    - Procuration générale par Noël Legu ou Lesgu [signature], sculpteur de l'académie de Saint-Luc, rue de la Champverrerie, paroisse Saint-Eustache, à Louise-Edmée de Machy, son épouse., 15 avril 1732; MC/ET/X/421
      procuration; Chanverrerie (rue de la); Legu, Noël; Lesgu, Noël; Machy, Louise-Edmée de; sculpteur
    - Consentement par Claude Dazon, veuve de Denis Pillon, procureur au Châtelet, rue du Temple, paroisse Saint-Nicolas des Champs, en faveur de Me Demortrain, commissaire au Châtelet, pour qu'il touche 1000 livres pour régler la succession de François Pillon et Anne Desprez, son épouse., 16 avril 1732; MC/ET/X/421
      ratification; Temple (rue du); Dazon, Claude; Pillon, Denis; Demortrain; Pillon, François; Desprez, Anne; procureur de justice (Ancien Régime); commissaire au Châtelet (Ancien Régime)
    - Notoriété après décès de René Liejart de Puimorin, bourgeois de Paris, décédé le 27 mars 1732 à Neuilly-sur-Marne. Marie-Anne Liejart, sa fille. Marie Chambey, son épouse., 16 avril 1732; MC/ET/X/421
      notoriété; Neuilly-sur-Marne (Seine-Saint-Denis); Chambey, Marie; Liéjart de Puimorin, René; Liéjart, Marie Anne
    - Convention et accord entre Amand Hurard, marchand à Rouen, logé chez Lavocat, marchand, rue de la Champverrerie, paroisse Saint-Eustache, et Louis de Rouvroy, bourgeois de Paris, et Jeanne-Françoise Donneux, son épouse, rue Saint-Denis, paroisse Saint-Leu Saint-Gilles, par lesquels le dit de Rouvroy s'engage à rémunérer Joseph Desgardein, facteur du dit Hurard, et à vérifier la gestion des marchandises. A la suite, compte., 19 avril 1732 - 25 octobre 1732; MC/ET/X/421
      convention; accord; Saint-Denis (rue); Hurard, Amand; Lavocat; Rouvroy, Louis de; Donneux, Jeanne-Françoise; Desgardein, Joseph; commerçant
    - Convention et accord et Amand Hurard, marchand à Rouen, logé chez Lavocat, marchand, rue de la Champverrerie, à Paris, et Joseph Desgardein ou Degardein [signature], marchand forain, sus dite rue, paroisse Saint-Eustache, relatif aux marchandises du dit Hurard, représentées au dit Desgardein par Louis de Rouvroy, bourgeois de Paris., 19 avril 1732; MC/ET/X/421
      convention; accord; Chanverrerie (rue de la); Rouen (Seine-Maritime); Degardein, Joseph; Desgardein, Joseph; Hurard, Amand; Lavocat (M.); Rouvroy, Louis de; commerçant
    - Procuration par Amand Hurard, marchand à Rouen, logé chez Lavocat, marchand, rue de la Champverrerie, paroisse Saint-Eustache, à Louis de Rouvroy, bourgeois de Paris, pour administer ses affaires. A la suite, révocation de la procuration., 19 avril 1732 - 12 septembre 1732; MC/ET/X/421
      procuration; Rouen (Seine-Maritime); Chanverrerie (rue de la); Hurard, Amand; Lavocat; Rouvroy, Louis de; commerçant
    - Dépôt, par Nicolas Drouet, bourgeois de Paris, rue Saint-Martin, paroisse Saint-Laurent, d'une procuration du 7 avril 1732 à lui donnée par François Hanille, directeur de la marque des fers, à Rouen, relativement à la succession de Séverin Hanille, officier juré visiteur de toile, près du dit François Hanille., 22 avril 1732; MC/ET/X/421
      dépôt de pièces; procuration; Rouen (Seine-Maritime); Saint-Martin (rue); Hanille, François; Drouet, Nicolas; Hanille, Séverin
    - Dépôt par Louis Noël, procureur fiscal de l'abbaye de Saint-Martin des Champs, de copie d'une procuration relative à des rentes publiques du 19 janvier 1732 à lui donnée par Maurice de Montfort, à Montfort en Provence., 23 avril 1732; MC/ET/X/421
      dépôt de pièces; procuration; Montfort (Alpes-de-Haute-Provence); Noël, Louis; Montfort, Maurice de
    - Vente par Théodore Pavain ou Pavin [signature], contrôleur de la volaille à Paris, demeurant sur le Pont au Change, paroisse Saint-Barthélemy, à André François Pavin, son frère, marchand fruitier oranger à Paris, y demeurant rue Mondétour, paroisse Saint-Eustache, le tiers d'une maison à Orsay près Palaiseau où pend l'enseigne l'Ecu Dauphin dépendant de la succession de Catherine Auffroy, sa mère, veuve de Julien Pavin, marchanf fruitier oranger à Paris., 23 avril 1732; MC/ET/X/421
      Précisions sur les fonctions: contrôleur des volailles; fruitier oranger (marchand)
      Date de création de la notice: 2012
      acte de vente; Orsay (Essonne); Palaiseau (Essonne); Pont-au-Change (rue du); Mondétour (rue); Pavain, Théodore; Pavin, Théodore; Pavin, André François; Auffroy, Catherine; Pavin, Julien; contrôleur (Ancien Régime); commerçant
    - Dépôt de procuration du 25 octobre 1731 donnée par Louis Moreau, marchand, bourgeois de Paris, à Louis Noël, procureur fiscal de l'abbaye Saint-Martin des Champs, demeurant à Paris, rue Saint-Martin, pour recouvrer une rente sur l'Hôtel de Ville., 23 avril 1732; MC/ET/X/421
      Précisions sur les fonctions: marchand; bourgeois de Paris; procureur fiscal
      dépôt de pièces; procuration; Saint-Martin (rue); Moreau, Louis; Noël, Louis; commerçant; magistrat
    - Transport par Jean Mathurin Goret de Fontenay, ancien officier d'infanterie au régiment royal marine en garnison à Douai en Flandres y demeurant et de présent à Paris, rue Poissonnière paroisse Notre Dame de Bonne Nouvelle à François Froissart, bourgeois de Paris y demeurant rue aux Ours paroisse Saint-Nicolas des Champs, d'arrérages de rente sur les aides et gabelles de France., 24 avril 1732; MC/ET/X/421
      Précisions sur les fonctions: officier d'infanterie (Armée); bourgeois de Paris
      cession; constitution de rente; Douai (Nord); Poissonnière (rue); Ours (rue aux); Goret de Fontenay, Jean Mathurin; Froissart, François; officier (armée)
    - Mariage de Joseph Dassonville, avocat au Parlement demeurant à Paris, rue de la Harpe, paroisse Saint-Séverin, et de Elisabeth Thérèse Boulanger, demeurant à Paris, quai Malaquais, paroisse Saint-Sulpice., 24 avril 1732; MC/ET/X/421
      Précisions sur les fonctions: avocat au Parlement
      contrat de mariage; Harpe (rue de la); Malaquais (quai); Dassonville, Joseph; Boulanger, Elisabeth Thérèse; avocat
    - Bail par Alexandre Louis Hanel, huissier ordinaire du roi, demeurant paroisse Saint-Laurent, Angélique Madeleine Charlet veuve de Simon Denis Daverdoin, avocat au Parlement, demeurant à Paris, rue des Arcis, paroisse Saint-Jacques de la Boucherie, héritière de Elisabeth Simon, sa mère, veuve de Simon Charlet, notaire à Paris, Anne Catherine Charlet, demeurant au monastère du Saint Sacrement, rue Saint-Louis au marais, aussi héritière, Jean Simon Carnot, huissier audiencier au Châtelet, demeurant sus dite rue des Arcis, Denis Carnot, bourgeois de Paris, demeurant rue de Richelieu, paroisse Saint-Eustache, Jean-Baptiste Meunier, marchand orfèvre joaillier à Paris au nom de Julie Victoire Carnot, son épouse, demeurant rue Saint-Louis, paroisse Saint-Barthélemy, et Toussaint Louis, marchand, bourgeois de Paris, à cause de Renée Thérèse Carnot, son épouse, demeurant rue aux Fèves, paroisse Saint-Pierre des Arcis, les dits Carnot frères et soeurs, et avec Marie Elisabeth Carnot, leur soeur, veuve en 1ères noces de Antoine Colin de Richemont, commissaire aux saisies réelles de Coutances, et en secondes noces de André Castel Des Roches, aussi héritiers de Elisabeth Simon, à Georges Robert, maître cordonnier à Paris, et Marie LeBlanc, son épouse, demeurant rue de la Vannerie, paroisse Saint-Jean en Grève, d'une maison à Paris, rue de la Tixeranderie attenant à celle où demeure Me de Saint-Georges, notaire., 25 avril 1732; MC/ET/X/421
      Précisions sur les fonctions: avocat au Parlement; huissier ordinaire du roi; notaire; huissier audiencier au Châtelet; bourgeois de Paris; orfèvre Joaillier (marchand); marchand; commissaire aux saisies réelles; cordonnier (maître)
      bail; Arcis (rue des); Saint-Louis (rue); Richelieu (rue de); Fèvres (rue aux); Vannerie (rue de la); Tixeranderie (rue de la); Coutances (Manche); Hanel, Alexandre Louis; Charlet, Angélique Madeleine; Daverdoin, Simon Denis; Simon, Elisabeth; Charlet, Simon; Charlet, Anne Catherine; Carnot, Jean Simon; Carnot, Denis; Meunier, Jean-Baptiste; Carnot, Julie Victoire; Louis, Toussaint; Carnot, Renée Thérèse; Carnot, Marie Elisabeth; Colin de Richemont, Antoine; Castel Des Roches, André; Robert, Georges; Leblanc, Marie; Saint-Georges, Michel-Ange de; avocat; huissier; notaire; orfèvre; commerçant; cordonnier
    - Dépôt de deniers par Marie Louise Le Riche, veuve de Jean Charles Lefevre, marchand à Paris y demeurant rue Saint-Honoré, paroisse Saint-Germain l'Auxerrois, au nom de Louis Le Riche, marchand de galons d'or et d'argent, demeurant à l'adresse sus dite, pour régler 'l'état confus' et la sucession 'effrayante' de Jean Jacques Perrolier, marchand à Paris, 25 avril 1732; MC/ET/X/421
      Précisions sur les fonctions: marchand; galonnier (marchand)
      dépôt d'argent; Saint-Honoré (rue); Le Riche, Marie Louise; Lefevre, Jean Charles; Le Riche, Louis; Perrolier, Jean Jacques; commerçant; passementier
    - Transport par Marthe Madeleine Delafontaine, veuve de Louis Le Grain, chevalier marquis Du Breuil, demeurant à Paris, cloître et paroisse Saint-Germain l'Auxerrois, héritière pour moitié de Gabriel Delafontaine, son père, ci-devant maréchal des logis des gardes françaises et fermier général de domaine, à Denis Alexandre Langlois, agent de change, banque, commerce et finances à Paris, y demeurant, rue Coq Héron, paroisse Saint-Eustache, la moitié de 17395 livres et autres intérêts., 25 avril 1732; MC/ET/X/421
      Précisions sur les fonctions: gentilhomme de la Maison du roi; agent de change; maréchal des logis des Gardes françaises; fermier général.
      Précisions sur les lieux: Le Breuil (Marne); Paris--Coq-Héron (rue du); Paris--Saint-Germain-l'Auxerrois (cloître)
      cession; Le Breuil (Marne); Coq-Héron (rue du); Saint-Germain-l'Auxerrois (paroisse); Delafontaine, Marthe Madeleine; Le Grain du Breuil, Louis; Delafontaine, Gabriel; Langlois, Denis Alexandre; agent de change; administrateur; militaire
    - Bail par Gédéon François Lombard d'Ermenonville, chevalier, vicomte, gentihomme ordinaire de la maison du roi, légataire universel de Claude Louis Lombard, son père, chevalier, vicomte d'Ermenonville, gentihomme ordinaire de la maison du roi, demeurant à Paris, rue Salle au Comte, paroisse Saint-Leu-Saint-Gilles, à Louis Guerain, maître potier d'étain à Paris, et Marguerite Tonnellier, son épouse, d'une boutique etc., rue Bourg L'Abbé, tenant au jeu de paume du Moutardier, 25 avril 1732; MC/ET/X/421
      Précisions sur les fonctions: potier d'étain (maître); gentilhomme de la Chambre du roi (ordinaire)
      bail; Salle-au-Comte (rue); Bourg-l'Abbé (rue du); Lombard d'Ermenonville, Gédéon François; Lombard, Claude Louis; Guerain, Louis; Tonnellier, Marguerite; potier